Minutes et répertoires du notaire Étienne REGNAULT, 5 octobre 1710 - 18 mars 1751 (étude XVIII)
Archives nationales
Minutes et répertoires du notaire Étienne REGNAULT (étude XVIII)
5 octobre 1710 - 18 mars 1751
MC/ET/XVIII/323 - MC/ET/XVIII/616, MC/RE/XVIII/9 - MC/RE/XVIII/24/A
Regnault, Etienne; Etude XVIII
Archives nationales de France
Minutes et répertoires: la loi 2008-696 du 15 juillet 2008 relative aux archives a fixé à 75 ans à compter de la date de l'acte, ou à 25 ans à compter de la date du décès de l'intéressé si ce délai est plus bref, le délai de communication des minutes et répertoires des notaires; ce délai est porté à 100 ans à compter de la date de l'acte si le document se rapporte à un mineur (code du Patrimoine, articles L213-2, 4e d et 5e).
Autres documents de l'étude (dossiers de clients, comptabilité...): s'agissant d'archives privées, ces documents sont communicables selon les modalités fixées par le déposant ou le donateur.
Certains documents ne sont pas accessibles en raison de leur mauvais état de conservation.
Versement
Accès aux instruments de recherche de tous les notaires de l’étude XVIII
Archives de l'étude XVIII
- Minutes de Étienne REGNAULT, 1643 - 1771; MC/ET/XVIII/323 - MC/ET/XVIII/616
  - Minutes. 1643 - 1771, MC/ET/XVIII/323
    Informations complémentaires:
    Foi et hommage, aveux et dénombrements, déclarations à terrier et à cens: Chalon, Christophe, 1643, - Vincent, Louis-Henri 1671 - Regnault, Etienne, 1711-1746, - Miller 1758-1771.
    Informations concernant le classement:
    Le niveau inférieur de description, quand il existe, correspond aux minutes d'actes. Toutes les minutes ne sont pas forcément décrites une à une. Les descriptions de ces minutes sont plus ou moins détaillées.
  - Minutes. 1710, 5 octobre - 1710, décembre, 5 octobre 1710 - décembre 1710; MC/ET/XVIII/459
    - Décharge concernant François Verdier, peintre du roi, demeurant rue des Fossés-Saint-Victor., 2 novembre 1710; MC/ET/XVIII/459
      Origine de l'information:
      Histoire de l'art, 1700-1750, études XIII à XXXIX (env. 7.500 actes), par Mireille Rambaud, 1966-1975 (fichier papier entièrement dématérialisé; voir contexte dans le Plan d’orientation général - Notaires de Paris, guides thématiques du Minutier).
      Date de révision: 2010
      Date de création de la notice: 2007
      décharge; Fossés-Saint-Victor (rue des); Verdier, François (1651-1730); peintre
  - Minutes. 1711, janvier - 1711, avril, janvier 1711 - avril 1711; MC/ET/XVIII/460
    - Chastelain (Jean), maître peintre, enclos des Quinze-Vingt § Quittance, 22 janvier 1711; MC/ET/XVIII/460
      Artisans XVIIIe siècle, par M. Rambaud et C. Grodecki, 1956-1977 ( fichier papier entièrement dématérialisé; voir contexte dans le Plan d’orientation général - Notaires de Paris, guides thématiques du Minutier).
      Date de révision: 2011-2012
      Date de création de la notice: 2010
      quittance; Chastelain, Jean
    - Petit (Pierre François) marchand tapissier grande rue du fg. Saint-Victor § bail, 28 janvier 1711; MC/ET/XVIII/460
      bail; Petit, Pierre François
    - Viette (Pierre) relieur doreur rue des Sept Voies § Convention, 1er février 1711; MC/ET/XVIII/460
      Viette, Pierre
    - Carteron (Claude) maître doreur rue de la Ferronnerie § licitation, 21 février 1711; MC/ET/XVIII/460
      Carteron, Claude
    - Delahaye (Pierre), marchand orfèvre joaillier, ancien garde de la communauté, quai des Orfèvres § Mariage de la fille de feu .., 7 avril 1711; MC/ET/XVIII/460
      contrat de mariage; Delahaye, Pierre
    - Vandine (Philippe), marchand orfèvre joaillier, ancien garde de la communauté, quai des Orfèvres § Mariage du fils de .., 7 avril 1711; MC/ET/XVIII/460
      contrat de mariage; Vandine, Philippe
    - Vendin (Balthasard Philippe), marchand orfèvre joaillier, quai des Orfèvres § Mariage de .., 7 avril 1711; MC/ET/XVIII/460
      contrat de mariage; Vendin, Balthasard Philippe
    - Bigouret (Charles) marchand mercier grossier joaillier place Maubert § apprentissage, 9 avril 1711; MC/ET/XVIII/460
      contrat d'apprentissage; Bigouret, Charles
    - joaillier (apprentissage) § Contrat pour 3 ans, entres Jean Chessart, officier de feue la Reine, et Charles Bigouret, marchand mercier grossier joaillier, au profit d'Edme Chaussart, âgé de 19 ans, fils de Jean. Nourri, logé, blanchi. Moyennant 600 livres., 9 avril 1711; MC/ET/XVIII/460
    - Miché (Jacques) architecte entrepreneur de bâtiments rue du Murier § Constitution, 13 avril 1711; MC/ET/XVIII/460
      Miché, Jacques
    - Bernache (Bernard) marchand libraire relieur rue des Sept Voies § Constitution, 13 avril 1711; MC/ET/XVIII/460
      constitution de rente; Bernache, Bernard
    - Miché (Jacques) architecte juré expert des bâtiments rue du Murier § Devis et marché (réparations), 21 avril 1711; MC/ET/XVIII/460
      devis; marché; Miché, Jacques
    - Quirot (Sieur) architecte juré expert fait la visite de la maison § Devis et marché (réparations), 21 avril 1711; MC/ET/XVIII/460
      devis; marché; Quirot, M.
    - Testament de Madeleine Thomassin, veuve de Charles Decristot, avocat au parlement, demeurant en la maison des Filles-de-Sainte-Geneviève, qui lègue à cette communauté le tableau de La Sainte-Vierge de Sassoferrato., 24 avril 1711; MC/ET/XVIII/460
      testament; Decristot, Charles; Thomassin, Madeleine; avocat au parlement (Ancien Régime)
    - Portier (Antoine), maître doreur peintre et sculpteur, rue de la Vannerie § Mariage de .., 26 avril 1711; MC/ET/XVIII/460
      contrat de mariage; Portier, Antoine
  - Minutes. 1711, mai - 1711, août, mai 1711 - août 1711; MC/ET/XVIII/461
    - Lefebure (François), maître peintre, rue de la Hucherie à cause de sa femme § Inventaire après le décès de sa mère belle-mère, 2 mai 1711; MC/ET/XVIII/461
      inventaire; Lefebure, François
    - Quittance et partage d'une somme appartenant à la succession de Marie Anne Poulet, femme délaissée de Claude Thierry, maître à danser à Saint-Pierre-sur-Dives, et ses neveux., 26 juin 1711; MC/ET/XVIII/461
      Musique XVIIIe siècle, danseurs (1.088 actes), par Madeleine Jurgens, Mireille Rambaud, Valérie Brousselle, 1963, 1984-1996. Le fichier a été traité pour la partie 'danseurs'.(fichier papier entièrement dématérialisé; voir contexte dans le Plan d’orientation général - Notaires de Paris, guides thématiques du Minutier).
      Date de création de la notice: 2005
      quittance; Thierry, Claude; Poulet, Marie Anne; enseignant; danseur
    - Lecomte (Florent) maître sculpteur à Saunier § autorisation déposée, 11 juillet 1711; MC/ET/XVIII/461
      Lecomte, Florent
    - Delahaye (Pierre), marchand orfèvre joaillier, quai des Orfèvres § Obligation de la veuve de .., 16 juillet 1711; MC/ET/XVIII/461
      obligation; Delahaye, Pierre
    - Miché (Jacques) architecte expert juré des bâtiments rue du Murier § Devis et marché (réparations), 17 juillet 1711; MC/ET/XVIII/461
    - Nicolle (Thomas) maître maçon rue du Cygne § quittance (réparations), 28 août 1711; MC/ET/XVIII/461
      quittance; Nicolle, Thomas
    - Transport concernant Barthélemy Paillet, sculpteur du roi., 2 juin 1712; MC/ET/XVIII/461
      cession; Paillet, Barthélemy; sculpteur
  - Minutes. 1711, septembre - 1711, décembre, septembre 1711 - décembre 1711; MC/ET/XVIII/462
    - Delacour (brodeur) brodeur Cul de Sac de la Foire Saint-Germain § Mainlevée, 23 septembre 1711; MC/ET/XVIII/462
    - Tonnelier (Louis) maître serrurier rue Galande § Marché, 23 septembre 1711; MC/ET/XVIII/462
      marché; Tonnelier, Louis
    - Camel (Etienne), maître peintre, à Paris § Titre nouvel et quittance et bail, 12 octobre 1711; MC/ET/XVIII/462
      titre nouvel; quittance; bail; Camel, Etienne
    - Duval (Toussaint), maître peintre, à Paris § Titre nouvel, quittance et bail, 12 octobre 1711; MC/ET/XVIII/462
      titre nouvel; quittance; bail; Duval, Toussaint
    - Duval (Roch), maître peintre, rue Pastourelle § Titre nouvel, quittance et bail, 12 octobre 1711; MC/ET/XVIII/462
      titre nouvel; quittance; bail; Duval, Roch
    - Duval (François), maître peintre, à Paris § Titre nouvel, quittance et bail, 12 octobre 1711; MC/ET/XVIII/462
      titre nouvel; quittance; bail; Duval, François
    - Masse (Michel), marchand orfèvre joaillier, rue Saint-Louis § Vente de maison à .., 28 octobre 1711; MC/ET/XVIII/462
      acte de vente; Masse, Michel
    - Garnier (Thomas), marchand orfèvre joaillier, quai des Orfèvres § Vente de maison, 28 octobre 1711; MC/ET/XVIII/462
      acte de vente; Garnier, Thomas
    - Garnier (Jacques), marchand orfèvre joaillier, quai des Orfèvres § Vente de maison, 28 octobre 1711; MC/ET/XVIII/462
      acte de vente; Garnier, Jacques
    - Mailleot (Joseph), peintre, rue des Poirées § Inventaire après le décès de .., 19 novembre 1711; MC/ET/XVIII/462
      inventaire; Mailleot, Joseph
    - Le Pape (Jean Baptiste) marchand joaillier rue de la Vieille Joaillerie § Accommodement, 24 novembre 1711; MC/ET/XVIII/462
      Le Pape, Jean Baptiste
    - Barbier (Eustache) maître serrurier à Paris § Accommodement, 24 novembre 1711; MC/ET/XVIII/462
      Barbier, Eustache
    - Boudin (Claude) maître brodeur; rue Montorgueil § Accommodement, 24 novembre 1711; MC/ET/XVIII/462
      Boudin, Claude
    - Fougieres (Gabriel) doreur privilégié suivant la Cour rue Saint-Louis § Constitution, 26 novembre 1711; MC/ET/XVIII/462
      Fougieres, Gabriel
  - Minutes. 1712, janvier - 1712, avril, janvier 1712 - avril 1712; MC/ET/XVIII/463
    - Passy (maison seigneuriale) Passy-en Brie, Seine-et-Marne Etat des meubles § Inventaire après le décès de Charles Lefebure, écuyer, Seigneur de .., 12 février 1712; MC/ET/XVIII/463
      Châteaux, hôtels, églises, 1700-1750, par le personnel du Minutier (fichier papier entièrement dématérialisé; voir contexte dans le Plan d’orientation général - Notaires de Paris, guides thématiques du Minutier).
      inventaire
    - Feuillantines (couvent des dames) § frais de pension pour une fille de 12 ans, entrée au couvent des dames Feuillantines, - 250 l. par an Maître à Chanter couvent des dames Feuillantines 300 livres par an; Compte reconnu, 12 mars 1712; MC/ET/XVIII/463
      Fichier dit 'général' XVIIe-XVIIIe siècles, par le personnel du Minutier, 1954-1999 ( fichier papier entièrement dématérialisé; voir contexte dans le Plan d’orientation général - Notaires de Paris, guides thématiques du Minutier).
      Feuillantines, couvent des dames
    - Saulas (Etienne) Ciseleur rue de Versailles § Mariage de .., 28 mars 1712; MC/ET/XVIII/463
      contrat de mariage; Saulas, Etienne
    - Delton (Vincent) menuisier dans le bas de Saint-Denis de la Chatre § alloué, 29 mars 1712; MC/ET/XVIII/463
      Delton, Vincent
    - Miché (Jacques) architecte expert juré du Roi et des bâtiments rue du Murier § Compte et obligation (loyers) et Bail de maison - même date, 23 avril 1712; MC/ET/XVIII/463
      obligation; bail; Miché, Jacques
  - Minutes. 1712, mai - 1712, août, mai 1712 - août 1712; MC/ET/XVIII/464
    - Girardin (Pierre) maître Serrurier à Paris § Donation par la veuve de .., 9 mai 1712; MC/ET/XVIII/464
      donation; Girardin, Pierre
    - Etier (Jean Baptiste) relieur doreur de livres rue Saint-Jean de Beauvais § Inventaire après le décès de .., 11 mai 1712; MC/ET/XVIII/464
      inventaire; Etier, Jean Baptiste
    - Etier (Jean Baptiste) relieur doreur de livres rue Saint-Jean de Beauvais § liquidation, cession et obligation, 11 mai 1712; MC/ET/XVIII/464
      obligation; Etier, Jean Baptiste
    - Miché (Jacques) architecte juré expert du Roi; rue du Murier § quittance, 13 mai 1712; MC/ET/XVIII/464
      quittance; Miché, Jacques
    - Moreau (Paul), maître menuisier, rue Saint-Nicolas du Chardonnet § Quittance, 13 mai 1712; MC/ET/XVIII/464
      quittance; Moreau, Paul
    - Vallet (Guillaume) maître serrurier rue Bordette § quittance, 13 mai 1712; MC/ET/XVIII/464
      quittance; Vallet, Guillaume
    - Lefebure (Jean), peintre, rue Beaubourg § Mariage de, 17 mai 1712; MC/ET/XVIII/464
      contrat de mariage; Lefebure, Jean
    - Poing (Michel) maître maçon à Athés sur-Orge § Marché réparations), 19 mai 1712; MC/ET/XVIII/464
      marché; Poing, Michel
    - Lefebure (Barthelemy) Sculpteur Vieille rue Notre-Dame § Vente, 22 mai 1712; MC/ET/XVIII/464
      acte de vente; Lefebure, Barthelemy
    - Ver (Blaise) maître serrurier rue des Cordeliers § Vente de fonds de boutique, 5 juin 1712; MC/ET/XVIII/464
      acte de vente; Ver, Blaise
    - Portier (Antoine), maître doreur, rue de la Vannerie § Transaction, 16 juin 1712; MC/ET/XVIII/464
      accord; Portier, Antoine
    - Miché (Jacques) architecte expert juré du Roi et des bâtiments; rue du Murier § Quittance des saisies réelles, 8 juillet 1712; MC/ET/XVIII/464
    - Roussel (Claude) maître fondeur rue de la Draperie § Titre nouvel, 22 juillet 1712; MC/ET/XVIII/464
      titre nouvel; Roussel, Claude
    - Lombard (Louis), maître peintre, rue de la Licorne § Inventaire après le décès de la femme de, 13 août 1712; MC/ET/XVIII/464
      inventaire; Lombard, Louis
  - Minutes. 1712, septembre - 1712, décembre, septembre 1712 - décembre 1712; MC/ET/XVIII/465
    - Lequeulx (Jacques) marchand mercier grossier joailier Sur le Pont au Change § apprentissage, 3 septembre 1712; MC/ET/XVIII/465
      contrat d'apprentissage; Lequeulx, Jacques
    - joaillier (apprentissage) § Contrat pour 3 ans, entre François Le Clerc, âgé de 22 ans, et Jacques Le Queulx, marchand joaillier. Logé, nourri, blanchi. s.d.d., 3 septembre 1712; MC/ET/XVIII/465
    - Miché (Jacques) architecte juré expert du Roi rue du Murier § Devis et marché (réparations), 14 septembre 1712; MC/ET/XVIII/465
    - Cholet (Claude Nicolas) maître faïencier rue Saint-Honoré § bail à .., 21 septembre 1712; MC/ET/XVIII/465
      bail; Cholet, Claude Nicolas
    - Relieur doreur de livres (apprentissage) § Contrat pour 5 ans, entre Jacqueline De la Cressonnière, veuve Mathieu Heron, teinturier, et Pierre La ferté, maître relieur; doreur de livres, au profit de Paul Heron, âgé de 20 ans, fils de Mathieu, Logé, nourri, blanchi. S.d.d., 27 septembre 1712; MC/ET/XVIII/465
      contrat; La Cressonnière, Jacqueline de
    - Laferté (Pierre) relieur doreur de livres rue Saint-Jean de Beauvais § apprentissage, 27 septembre 1712; MC/ET/XVIII/465
      contrat d'apprentissage; Laferté, Pierre
    - Miché (Jacques) architecte expert juré du Roi; rue du Murier § transport déposé, 11 octobre 1712; MC/ET/XVIII/465
    - Bazin (Jean), marchand orfèvre, à Versailles § Renonciation à la succession de .., 20 octobre 1712; MC/ET/XVIII/465
      renonciation; Bazin, Jean
    - Mery (Jean), maître menuisier, à Paris § Renonciation de la veuve à la succession de .., 3 décembre 1712; MC/ET/XVIII/465
      renonciation; Merry, Jean
    - Lefebure (Jean), peintre, quai de la Mégisserie § Vente et transport de rente, 30 décembre 1712; MC/ET/XVIII/465
      transport de droits; acte de vente; Lefebure, Jean
  - Minutes. 1713, janvier - 1713, avril, janvier 1713 - avril 1713; MC/ET/XVIII/466
    - Miché (Jacques) architecte juré expert du Roi et des bâtiments; rue du Murier § Mémoire d'ouvrages de maçonnerie et obligation; (Construction de deux murs), 25 janvier 1713; MC/ET/XVIII/466
      obligation; Miché, Jacques
    - doreur (apprentissage) § Contrat pour 3 ans, entre Edme Guernu, domestique, et Nicolas Allard, maître peintre, sculpteur et doreur, logé, nourri, blanchi. Moyennant 130 livres. ('mestier de doreur', peintre et sculpteur-rayé comme nul), 10 février 1713; MC/ET/XVIII/466
    - Allard (Nicolas) maître peintre sculpteur et doreur rue Tirechappe § apprentissage (seulement 'mestier doreur'), 10 février 1713; MC/ET/XVIII/466
      contrat d'apprentissage; Allard, Nicolas
    - Ratification d'un accord par la femme de Robert Bonnart, peintre ordinaire du roi, demeurant rue Saint-Jacques., 11 mars 1713; MC/ET/XVIII/466
      ratification; Saint-Jacques (rue); Bonnart, Robert; peintre
    - Delagrange (Jean), marchand orfèvre joaillier, rue de Saint-Louis, parc Saint-Barthélemy § Obligation, 18 mars 1713; MC/ET/XVIII/466
      obligation; Delagrange, Jean
    - Segond (Jacques) maître maçon rue des Gobelins § quittance, 31 mars 1713; MC/ET/XVIII/466
      quittance; Segond, Jacques
    - Pellevé (André), maître peintre, rue Saint-Pierre aux Boeufs § fondation, 17 avril 1713; MC/ET/XVIII/466
      Pellevé, André
    - Faucon (Claude) maître et marchand tapissier rue des Bons Enfants § rachat, 24 avril 1713; MC/ET/XVIII/466
      Faucon, Claude
    - Comparution de Louis Vigneux, architecte du roi, demeurant à Paris., 25 avril 1713; MC/ET/XVIII/466
      comparution; Vigneux, Louis; architecte
    - Vigneux (Louis) fils architectes à Paris § Comparution, 25 avril 1713; MC/ET/XVIII/466
      Vigneux, Louis
    - Transaction concernant Michel Ducreux, sculpteur du roi, demeurant sur le pont Notre-Dame., 25 avril 1713; MC/ET/XVIII/466
      accord; Notre-Dame (pont); Ducreux, Michel; sculpteur
    - Benard (Jean Baptiste) maître menuisier rue Saint-Etienne des Grés § quittance (pièce annexe Mémoire des ouvrages de menuiserie faits par ..), 29 avril 1713; MC/ET/XVIII/466
      quittance; Benard, Jean Baptiste
    - Jamois (Jean) maître maçon et entrepreneur de bâtiments place Maubert § quittance, 29 avril 1713; MC/ET/XVIII/466
      quittance; Jamois, Jean
    - Bradel (Charles) maître libraire relieur rue d'Ecosse § obligation, 30 avril 1713; MC/ET/XVIII/466
      obligation; Bradel, Charles
    - Bataille (Antoine) maître relieur libraire rue Charretière § Obligation, 30 avril 1713; MC/ET/XVIII/466
      obligation; Bataille, Antoine
  - Minutes. 1713, mai - 1713, août, mai 1713 - août 1713; MC/ET/XVIII/467
    - Tonnelier (Louis) maître serrurier rue Galande § Marché de métier à faire les bas, 17 mai 1713; MC/ET/XVIII/467
    - Delahaye (Pierre) marchand joaillier Rue du Harlay § Constitution, 13 juin 1713; MC/ET/XVIII/467
      Delahaye, Pierre
    - Le Page (Jacques) maître serrurier rue Hautefeuille § bail à .., 12 juillet 1713; MC/ET/XVIII/467
      bail; Le Page, Jacques
    - Merat (Pierre) maître tourneur rue Mouffetard § désistement de mariage, 8 août 1713; MC/ET/XVIII/467
      contrat de mariage; Merat, Pierre
    - Perrin (Jean) maître potier d'étain rue d'Orléans § quittance, 8 août 1713; MC/ET/XVIII/467
      quittance; Perrin, Jean
    - Deshoulles (Jean) maître serrurier; rue Saint-Pierre aux Boeufs § reconnaissance et obligation, 13 août 1713; MC/ET/XVIII/467
      obligation; reconnaissance; Deshoulles, Jean
    - Merard (Nicolas), maître peintre, de l'Académie de Saint Luc à Paris § Apprentissage de Pierre Merard, fils de feu .., 28 janvier 1745; MC/ET/XVIII/467
      contrat d'apprentissage; Merard, Nicolas; Merard, Pierre
  - Minutes. 1713, septembre - 1713, décembre, septembre 1713 - décembre 1713; MC/ET/XVIII/468
    - Regnier (Antoine) marchand joaillier rue Saint-Denis § Acte de notoriété aux décès de .., 16 septembre 1713; MC/ET/XVIII/468
      Regnier, Antoine
    - Miché (Jacques) architecte juré expert du Roi et des bâtiments rue du Murier § Constitution de 600 livres de rente au profit de .., 19 octobre 1713; MC/ET/XVIII/468
      constitution de rente; Miché, Jacques
    - Payen (Joseph) architecte rue de la Sourdière § Bail par .., 6 novembre 1713; MC/ET/XVIII/468
      bail; Payen, Joseph
    - Quirot (Pierre) architecte juré expert à Paris § Quittance de remboursement, 9 novembre 1713; MC/ET/XVIII/468
      quittance; Quirot, Pierre
    - Charpentier (Mathieu) graveur rue Saint-Louis § Obligation rapportée, 12 novembre 1713; MC/ET/XVIII/468
      obligation; Charpentier, Mathieu
    - Dussartre (Jean) maître menuisier rue Saint-Victor § désistement, 17 novembre 1713; MC/ET/XVIII/468
      Dussartre, Jean
    - Miché (Jacques) architecte juré expert du Roi et des bâtiments rue du Murier § transport, 1er décembre 1713; MC/ET/XVIII/468
    - Janteau (Blaise) maître graveur à Paris § bail à la veuve de .., 7 décembre 1713; MC/ET/XVIII/468
      bail; Janteau, Blaise
  - Minutes. 1713, janvier - 1714, mars, janvier 1713 - mars 1714; MC/ET/XVIII/469
    - Cordonnier (Denis) Serrurier rue de Bourbon § Constitution, 4 janvier 1714; MC/ET/XVIII/469
      constitution de rente; Cordonnier, Denis
    - Poullain (Charles) maître maçon rue du Bac § transport, 10 janvier 1714; MC/ET/XVIII/469
      Poullain, Charles
    - Miché (Jacques) architecte expert juré du Roi rue du Murier § Constitution et rachat, 28 janvier 1714; MC/ET/XVIII/469
    - Miché (Jacques) architecte expert juré du Roi rue du Murier § Compte, 30 janvier 1714; MC/ET/XVIII/469
    - Miché (Jacques) architecte juré expert du Roi rue du Murier § Compte, 6 février 1714; MC/ET/XVIII/469
    - Louis (Robert) maître serrurier à Paris § dépôt de lettre missive par la femme de .., 10 février 1714; MC/ET/XVIII/469
      Louis, Robert
    - Miché (Jacques) architecte expert du Roi rue du Murier § Obligation au profit de .., 17 mars 1714; MC/ET/XVIII/469
    - Miché (Jacques) architecte expert juré du Roi rue du Murier § remboursement, 22 mars 1714; MC/ET/XVIII/469
    - Miché (Jacques) architecte juré expert rue du Murier § Devis et marché (réparations), 24 mars 1714; MC/ET/XVIII/469
    - Jamois (Jean) maître maçon place Maubert § bail, 26 mars 1714; MC/ET/XVIII/469
      bail; Jamois, Jean
  - Minutes. 1714, avril - 1714, juin, avril 1714 - juin 1714; MC/ET/XVIII/470
    - Miché (Jacques) architecte juré expert du Roi rue du Murier § Réception et arrêt d'ouvrages (Importantes réparations dans une maison appartenant à M/me/ et M. Caillau, sise fg. Saint-Jacques) maison - Chariot d'Or, 17 avril 1714; MC/ET/XVIII/470
    - Guillemain (Jacques) maître menuisier à Paris § Réception et arrêt d'ouvrages, 17 avril 1714; MC/ET/XVIII/470
      Guillemain, Jacques
    - Vossy (Jean) maître marbrier rue de Sens § bail à .., 20 avril 1714; MC/ET/XVIII/470
      bail; Vossy, Jean
    - Chasot (François) marchand joaillier; rue de Montmorency § Constitution, 21 avril 1714; MC/ET/XVIII/470
      Chasot, François
    - Partage des biens de feu André Lasnier, prêtre, chanoine, curé de l'église de la Sainte-Trinité d'Angers, dont sa bibliothèque avec en annexe l'état de ses meubles., 27 avril 1714; MC/ET/XVIII/470
      Fichier Bibliothèques XVIe-XVIIIe siècles, par Claire Béchu, Marie-Antoinette Fleury, Madeleine Jurgens, Xenia Pamfilova, 1953-1996 (fichier papier entièrement dématérialisé; voir contexte dans le Plan d’orientation général - Notaires de Paris, guides thématiques du Minutier).
      Date de création de la notice: 2012
      partage; Lasnier, André; prêtre; chanoine; curé
    - Camus (Jacques) menuisier rue de Charenton § Mariage de .., 29 avril 1714; MC/ET/XVIII/470
      contrat de mariage; Camus, Jacques
    - Louis (Robert) serrurier fg. Saint-Marcel § Mariage de la fille de .., 29 avril 1714; MC/ET/XVIII/470
      contrat de mariage; Louis, Robert
    - Bernache (Bernard) relieur rue des Sept Voies § Constitution, 1er mai 1714; MC/ET/XVIII/470
    - Compte et obligation concernant les sommes dues aux ouvriers pour la démolition et reconstruction d'une maison sise rue Saint-Louis au Marais., 17 mai 1714; MC/ET/XVIII/470
      compte; obligation; Saint-Louis-au-Marais (rue)
    - Lyon (Michel de) maître peintre rue Cassette § Compte et obligation, 17 mai 1714; MC/ET/XVIII/470
      obligation; Lyon, Michel de
    - Tarnay (Jean), maître menuisier, rue Mouffetard § Compte et obligation, 17 mai 1714; MC/ET/XVIII/470
      compte; obligation; Tarnay, Jean
    - Hesmery (Nicolas) maître serrurier rue Neuve Saint-Gervais § Compte et obligation, 17 mai 1714; MC/ET/XVIII/470
      obligation; Hesmery, Nicolas
    - Bouillot (Noel) maître serrurier rue des Juifs § Compte et obligation, 17 mai 1714; MC/ET/XVIII/470
      obligation; Bouillot, Noel